【裁判字號】    99,訴緝,199
【裁判日期】    990625
【裁判案由】    貪污治罪條例
【裁判全文】
臺灣臺中地方法院刑事判決             99年度訴緝字第199號
公  訴  人  臺灣臺中地方法院檢察署檢察官
被      告  甲○○
上列被告因妨害自由等案件，經檢察官提起公訴（96年度偵字第
26501號、97年度偵字第12726號、第18786號、第28765號、98年
度偵字第20602號），被告於準備程序就被訴事實為有罪之陳述
，經告以簡式審判之旨，並聽取當事人意見後，合議庭裁定由受
命法官獨任進行簡式審判程序，本院判決如下：
    主    文
甲○○共同犯傷害罪，處有期徒刑伍月。減為有期徒刑貳月又拾
伍日；又共同犯傷害罪，處有期徒刑肆月。減為有期徒刑貳月；
又共同犯毀損他人物品罪，處有期徒刑參月。減為有期徒刑壹月
拾伍日；又犯結夥竊盜罪，處有期徒刑陸月；又共同以非法方法
，剝奪人之行動自由，處有期徒刑陸月；又共同任意棄置有害事
業廢棄物，處有期徒刑壹年肆月。應執行有期徒刑貳年伍月。
    犯罪事實
一、甲○○、黃士哲、張惟勛於民國95年10月6日凌晨5時許，在
    臺中市○○路金錢豹酒店前，適與亦飲酒完欲離去之丁○○
    一言不合，發生衝突，詎渠等竟基於共同傷害之犯意聯絡，
    先與丁○○扭打。丁○○之友人丙○○在渠等向乙○○所借
    用之車號4488-PR號自小客車內等候，見狀即下車欲將丁○
    ○拉開，黃士哲、甲○○、張惟勛等乃夥同不知名之成年男
    子4、5人，對丁○○仍承前傷害犯意，對丙○○則另起傷害
    犯意，分持西瓜刀、棒球棍，追砍丙○○、丁○○，並起毀
    損之犯意，敲砸上開車號之自小客車，造成丁○○、丙○○
    均受有背部撕裂傷之傷害，而上開自小客車亦受有右前、後
    車門、後車廂、車頂等多處凹陷之損害（黃士哲、張惟勛部
    分，均經本院以98年度訴字第3261號判決）。
二、李國隆係位在苗栗縣三義鄉○○段383、391、395地號土地
    上「勇盟砂石場」之實際負責人，聘僱莊金均、胡炳宏、樂
    健中、周廷水（起訴書誤載為周庭水）、黃漢昌、劉進先及
    李寅鳳等人為員工。李國隆因傅麟斯介入協調與隔鄰綽號「
    貓仔榮」砂石場之糾紛，進而與傅麟斯熟識，其等均明知苗
    栗縣三義鄉○○段363、366、367、368、370、371、376、
    385、387地號及未登錄國有土地，分別屬中華民國、黃俊傑
    所有，竟未經該等土地所有權人同意，共同基於意圖為自己
    不法所有之犯意聯絡，自96年10月1日起至96年11月22日止
    ，李國隆與傅麟斯協議，由傅麟斯指派知情之黃士哲、甲○
    ○、劉峻瑋、張惟勛、林志豪為圍事人員，負責巡場，除通
    報警方或環保人員之查緝外，並處置滋事、檢舉之人。李國
    隆則指派莊金均出面擔任砂石場之名義負責人，管理砂石場
    內製作級配之碎石機等機器，指派胡炳宏出名購買同所上城
    段384、384 -1地號土地，再由樂健中出名向胡炳宏承租該2
    筆土地，以掩護盜採上開363、366、367、368、370、371、
    376、385、387地號及未登錄國有土地之砂石情事，胡炳宏
    同時擔任盜採現場之負責人，李寅鳳為會計負責計算盜採砂
    石之數量及應付傅麟斯等人圍事之報酬，周廷水則負責駕駛
    小松牌PC200- 5型挖土機，盜採上開土地之土石，黃漢昌、
    劉進先則分別駕駛車牌已註銷、停用，引擎號碼分別為8DC0
    0-000000、8DC00-000000號之砂石車，陸續將所竊得之土石
    ，載運至勇盟砂石場，製作成級配後販賣得利（李國隆、胡
    炳宏、莊金均、樂健中、周廷水、黃漢昌、劉進先等人，均
    經臺灣苗栗地方法院判處罪刑確定在案，李寅鳳亦經本院另
    以98年度訴字第3261號依認罪協商程序先行審結），李國隆
    則依與傅麟斯之協議，以盜採砂石每立方公尺50元之代價支
    付圍事費用予傅麟斯或受傅麟斯指派在該處管事之劉峻瑋。
    嗣於96年10月17日、96年11月22日下午1時45分許，苗栗縣
    警察局苗栗分局員警會同苗栗縣政府建設局承辦人員至現場
    會勘，發現盜採之土石共約180,719.63立方公尺（經臺灣苗
    栗地方法院97年度易字第791號確定判決認定其等盜採之土
    石共約100,394.97立方公尺），並扣得上揭挖土機1輛、砂
    石車2輛，而悉上情。
三、甲○○因認戊○○持有之蒐證錄音帶，涉有其參與重傷害廖
    宜輝情事，欲使戊○○交出，於96年8月13日凌晨3時許，得
    知戊○○在臺中縣豐原市○○街「艾曼尼護膚店」內，乃夥
    同陳俞伸（業經本院以98年度訴字第3261號簡式判決先行審
    結）、黃士哲及綽號「阿凱」之成年男子，共同基於妨害自
    由之犯意聯絡，分持棍棒及類似槍枝之物（均未扣案，類似
    槍枝部分無法證明係槍砲彈藥刀械管制條例所定之槍枝）入
    內毆打戊○○，致受有左脛骨骨折之傷害（傷害部分未據告
    訴）後，強行將戊○○架出，用膠帶矇住戊○○雙眼，以陳
    俞伸所使用之車號2078-NH號自小客車，載往陳俞伸位在臺
    中縣新社鄉○○街○段366號之住處，繼續毆打，輪流看管，
    且恫稱：要將系爭錄音帶交出等語，以此強暴、脅迫之非法
    方法，剝奪戊○○之行動自由。嗣黃士哲先行離去，後經甲
    ○○通知返回新社，黃士哲乃搭載張惟勛一同前往，張惟勛
    約於上午7、8時許到場，見戊○○雙眼被矇住，左腳受傷流
    血癱坐地上，客觀上可認戊○○受甲○○等人限制行動自由
    之情狀，但張惟勛猶滯留現場，而與甲○○、黃士哲、陳俞
    伸及綽號「阿凱」之成年男子共同基於妨害自由之犯意聯絡
    ，嗣戊○○與其姊張依婷聯絡，同意將上開錄音帶交與戊○
    ○之友人謝政達再轉交甲○○後，甲○○、黃士哲、陳俞伸
    、張惟勛及綽號「阿凱」之成年男子，仍將戊○○雙眼矇住
    ，於下午1時25分許方自上址陳俞伸住處，以廂型車將戊○
    ○押往「艾曼尼護膚店」，甲○○等人取得謝政達交付之錄
    音帶後，始將戊○○釋放（黃士哲、張惟勛部分，均經本院
    以98年度訴字第3261號判決）。
四、傅麟斯、甲○○均明知不得任意棄置有害事業廢棄物，又渠
    等未取得主管機關之許可，依法亦不得提供土地堆置廢棄物
    ，而坐落臺中縣神岡鄉○○○段後壁厝小段1185、1186、11
    87、1208、1209、1219地號等6筆土地均屬財政部國有財產
    局管理之國有土地，其中1186、1208、1219地號土地均未出
    租，1187地號土地為灌溉水圳，屬大甲溪河川圖籍內列管之
    水道，1185、1209地號2筆土地雖分別出租予王勝得、王益
    芳（實際使用人為祥立工程行黃慶祥）。詎傅麟斯著眼於非
    法從事「土石方資源堆置處理場」即俗稱「土尾場」可牟取
    暴利，竟與甲○○共同基於違反廢棄物清理法之犯意聯絡，
    未經上開權利人之同意或授權，以上開土地為棄、堆置地點
    ，自97年3月間起，透過友人李永茂，先後仲介林文洲、姚
    永良（彼3人均由檢察官另行偵查），以每車次8000元之價
    格，僱請不知情之綽號「小馬」、「阿華」或綽號「檳榔」
    之江東鴻等司機，駕駛35噸重大貨車，將位於桃園縣楊梅鎮
    某工業區污水處理場內，所產生含有重金屬鉻之污泥之有害
    事業廢棄物（經檢測其總鉻值達6.24mg/l，超過最大限值
    5mg/ l），載運至上開土地後，任意棄、堆置，每天約2至3
    車次，不僅形成面積達0.1034公頃之土丘，更阻塞前述灌溉
    水圳，嗣於97年4月16日上午8時20分許，經警循線查獲，並
    經臺中縣環境保護局檢測後，查知上情。
五、案經丙○○、丁○○、乙○○訴由臺中市政府警察局第六分
    局，並臺灣臺中地方法院檢察署檢察官指揮內政部警政署、
    內政部警政署刑事警察局偵六隊、內政部警政署環境保護警
    察隊第二中隊、臺中市警察局刑警大隊偵四隊、臺中市警察
    局第二分局報告偵查起訴。
    理    由
一、本件係採簡式審判程序，依刑事訴訟法第273條之2規定，不
    受同法第159條第1項關於「被告以外之人於審判外之言詞或
    書面陳述，法律有規定者外，不得作為證據之適用」規定之
    限制，合先敘明。
二、上開犯罪事實，業據被告甲○○於本院行準備程序時坦白認
    罪：
  (一)犯罪事實一部分，被告自白核與共同被告黃士哲、張惟勛分
    於警詢（黃士哲部分見臺灣臺中地方法院96年度偵字第2650
    1號卷第六宗第21頁、張惟勛部分見同卷第四宗第183頁）、
    偵查（黃士哲部分見同卷第六宗第155頁、張惟勛部分見同
    卷第四宗第232頁）及本院98年度訴字第3261號準備程序、
    審理中之供述及告訴人丙○○警詢（上開卷第一宗第255至
    256頁、第151至153頁）、偵查（上開卷第一宗第259至261
    頁）；告訴人丁○○警詢（上開卷第一宗第257至258頁、第
    36至39頁）、偵查（同卷第一宗第259至261頁）；告訴人乙
    ○○（見同卷第一宗第157至160頁、同卷第五宗第284至285
    頁）及證人陳玉龍於警詢（同卷第一宗第166至168頁）指證
    之情節大致相符，復有載明告訴人丙○○、丁○○受傷情形
    之澄清綜合醫院病歷（警卷第124至147頁）、告訴人乙○○
    所有之車牌號碼4488-PR自用小客車車損照片9張（上開警卷
    第118頁背面至120頁背面）、宏泰汽車修配廠估價單（同卷
    第118頁）及共同被告張惟勛於96年1月2日以0000000000號
    行動電話與他人談及上開犯行「‧‧‧我們上次惹一條，對
    方縫了兩百多針，開S350的被砸爛了」之通訊監察譯文（上
    開警卷第30頁）可為佐證，足見被告甲○○此部分之自白與
    事實相符，事證明確，犯行堪以認定。
  (二)犯罪事實二部分，被告之自白與共同被告傅麟斯（上開偵查
    卷第八宗第373頁背面）、黃士哲（上開偵查卷第六宗第8頁
    ）、劉峻瑋（上開偵查卷第四宗第249、250、264、272、
    273頁筆錄）、張惟勛（上開偵查卷第四宗第183、184、193
    頁、232頁）、林志豪（上開偵查卷第四宗第61頁至69頁、
    第98、99頁）供認之情節互核相符，足認被告甲○○受共同
    被告傅麟斯之指示，而與共同被告劉峻瑋、黃士哲、張惟勛
    、林志豪等人，於勇盟砂石場盜採砂石時，到場把風，以防
    止遭警察或相關查緝人員查獲，並因圍事把風，得以盜採砂
    石數量之比例計算自勇盟砂石場獲得利益。此外，勇盟砂石
    場之相關人員即李國隆、胡炳宏、莊金均、樂健中、周廷水
    、黃漢昌、劉進先等人，均因本件盜採砂石一事，經判處罪
    刑確定在案，有臺灣苗栗地方法院97年度易字第791號、臺
    灣高等法院臺中分院97年度上易字第2163號判決在卷可憑。
    又勇盟砂石場之會計李寅鳳，亦經本院以98年度訴字第3261
    號判決依認罪協商程序判處罪刑在案，是被告甲○○與共同
    被告劉峻瑋、黃士哲、張惟勛、林志豪等受同案被告傅麟斯
    之指示，於勇盟砂石場盜採砂石時到場把風巡邏，以避免查
    緝，又依盜採砂石數量之比例計算獲得金錢報酬，猶與一般
    竊盜，由若干人下手行竊，其他人在外把風，事後依分工內
    容朋分贓物並無二致。從而，被告甲○○此部分之犯行亦屬
    明確。
  (三)犯罪事實三部分，被告之自白與共同被告黃士哲（上開偵查
    卷第六宗第14至24頁、第150至157頁）、陳俞伸於警詢（見
    上開偵查卷第二宗199頁至204頁）及偵查（同宗卷第205頁
    至209頁）及本院之認罪陳述（本院卷第一宗第96頁背面）
    等供述、並被害人戊○○於警詢（見第五宗226頁至227頁；
    第一宗第182頁至184頁、第221頁至225頁）及偵查（第四宗
    第280頁）之指證、證人張依婷、謝政達於警偵訊時之證述
    情節均大致相符，並有行政院衛生署豐原醫院診斷證明書（
    被害人戊○○以謝政達名義就診）1件（見偵查卷第五宗第
    295 頁）、受傷照片5張（見同宗卷第295之1至298頁）附卷
    可憑，足見被告甲○○之自白與事實相符，此部分犯行堪予
    是認。
  (四)犯罪事實四部分，被告已自白經營土尾場之事實，而系爭土
    地於97年4月16日由臺中縣環境保護局人員會同內政部警政
    署環保警察隊人員至臺中縣神岡鄉○○路「財石砂石場」後
    方空地稽查，發現該土石堆置場外出入口遺留不明廢棄物（
    污泥），經取樣檢測，總鉻（重金屬）值達6.24mg /L，超
    過最大限值5mg/L，為事業機構所產生具有毒性、危險性，
    其濃度或數量足以影響人體健康或污染環境之廢棄物，屬廢
    棄物清理法第2條規定之有害事業廢棄物等情，分有臺中縣
    環境保護局環境稽查工作紀錄（見上開偵查卷第三宗第200
    頁）、現場照片24張（同宗卷第218至230頁）、臺中縣環境
    保護局97年5月1日函附之檢測報告在卷為憑。而當日之稽查
    對象為宋國欣，亦有上開工作紀錄可查。宋國欣於警詢時陳
    稱伊堆放砂石土地係向已過世之林全旺承租，此見國有財產
    局中區辦事處列印之1208地號土地產籍表確記載「承租人林
    全旺‧‧‧」自明。而宋國欣次於檢察官97年4月17日訊問
    時供稱：「（檢察官問：你剛才說你的正職是印刷，不太處
    理砂石工作，之前為何會特別去向林全旺承租土地？）是我
    弟弟宋國維叫我去承租的」（見同宗卷第167頁）。而宋國
    維於97年6月16日經檢察官訊問時供稱：「（檢察官問：為
    何現在土地上面有堆置污泥？）我跟甲○○不熟，但我是當
    地人，甲○○帶二、三個少年來找我，說溪底這附近他要倒
    土，而溪底就是剛剛地號附近，問我有無地方，我說有些地
    方是無人的，我並沒有說是我的，我要他自己處理，我帶他
    去看了三、四個地點，我沒有跟他拿錢（檢察官問：不拿錢
    為何要幫忙？）他開車載我，因為這群少年並不是很好對付
    ，但畢竟我們是從事砂石的，很多這種囉囉嗦嗦的事情，因
    為他們老闆綽號『傅仔』（即被告傅麟斯），也不是好處理
    ，我為了生存，我能幫什麼就幫什麼」（見上開偵查卷第九
    宗第290頁）。又證人即綽號「檳榔」之砂石車司機江東鴻
    於97年4月23日由環保警察隊第二中隊初詢時供稱：污泥是
    從新竹湖口停車場載的，甲○○是伊到神岡鄉傾倒廢棄物所
    接洽的人，97年3月中旬開始接觸。伊老闆「姚董」給伊「
    小龍」的聯絡電話0000000000及0000000000號，從3月中旬
    起至神岡鄉神岡掩埋場右方空地傾倒共6、7車次，傾倒一台
    車新臺幣8000元，當場付給小隆（真實姓名甲○○）之男子
    等情（上開偵查卷第七宗第15至17頁）。97年4月28日檢察
    官訊問時結證：「第一次調查筆錄實在‧‧‧97年3月中到4
    月初，受僱老闆姚永清以趟數計價，他給我綽號『小龍』（
    按應為小隆）的電話，有時候我會打電話給小龍，我們約時
    間，在神岡交流道，小龍就帶我到（神岡鄉神岡掩埋場右方
    空地）倒污泥‧‧‧每次倒都是同一地點，都是在固定的範
    圍，旁邊就有一個砂石場」（見同宗卷第30至32頁）。另姚
    永良於偵查時供稱：「（檢察官問：認不認識甲○○、傅麟
    斯？）不認識，我只有跟『小隆』通過電話，人我都沒看過
    ，朋友介紹後，『小隆』就打電話進來說他要污泥跟級配來
    攪拌，他會帶我們到棄置的地點，所以我就叫江東鴻開車載
    污泥到神岡鄉找『小隆』，我一車付『小隆』八千元」等語
    （見同宗卷第228頁），再核之附卷被告甲○○持用0000000
    000號行動電話與同案被告傅麟斯、林文洲通訊監察對話內
    容，在在均可認被告甲○○受同案被告傅麟斯之指示，在上
    開土地經營土尾場，提供他人棄置有害事業廢棄物之事實，
    是此部分被告甲○○之犯行，亦堪認定。
三、核被告甲○○所為：
  (一)犯罪事實一部分，係犯刑法第277條第1項之傷害及第354條
    之毀損罪。被告甲○○與被告黃士哲、張惟勛及其他4、5位
    年籍不詳之成年人間，就上開傷害及毀損犯行，有犯意聯絡
    及行為分擔，為共同正犯。又被告所犯2次傷害罪及1次毀損
    罪間，行為互殊，犯意各別，應予分論併罰。公訴意旨就被
    告對於丙○○、丁○○2人之2次傷害犯行僅論以1罪，但未
    說明論以1罪之理由。惟依告訴人林新祥、丁○○2人指訴內
    容可認，被告甲○○及黃士哲、張惟勛等人係在金錢豹酒店
    前，先與丁○○發生口角，動手毆打丁○○，而當時丙○○
    係在車上等候，見狀下車欲將丁○○拉開，復遭被告等人毆
    打，足見被告等人傷害丙○○係臨時起意為之，故所犯傷害
    丁○○、丙○○2次傷害罪，當無想像競合裁判上一罪之關
    係可言，附此敘明。爰審酌被告之素行，行為時均甫滿24歲
    ，時值人生黃金時期，不知珍惜，反而好勇鬥狠，因細故即
    恣意在台中交通要衢前動手傷害被害人林新祥、丁○○、毀
    損他人所有之賓士轎車，視他人身體、財產及社會秩序為無
    物，惡性顯然非輕，犯後未與被害人談及賠償事宜，坦承犯
    行之態度及被害人林新祥、丁○○所受傷害程度、車輛毀損
    情形等一切情狀，分別量處如主文所示之刑，以資懲儆。又
    被告此部分之犯罪時間均係在96年4月24日之前，所犯均符
    合中華民國九十六年罪犯減刑條例之減刑條件，均應依該減
    刑條例第2條第1項第3款之規定，減其刑期二分之一。
  (二)犯罪事實二部分，被告係犯刑法第321條第1項第4款之結夥
    三人以上竊盜罪。被告被告甲○○與傅麟斯間有犯意聯絡，
    為共謀共同正犯。又盜採砂石，如將土地之成分（砂石）挖
    掘而出，使之與土地分離，即屬竊盜行為之既遂。然在行為
    人之主觀上，盜採砂石必動用大型機具為之，客觀上亦於密
    切接近之時間及同地實施，侵害同一之法益，是以，各別竊
    盜行為之間，彼此之獨立性甚為薄弱，難以強行分開，應視
    為多數之數個舉動之接續施行，合為包括之一行為予以評價
    ，為接續犯。爰審酌被告甲○○於勇盟砂石場盜採砂石時，
    在場圍事把風，造成不法砂石業者之查緝困難。惟參酌本件
    實際從事盜採砂石之李國隆、胡炳宏、莊金均、樂健中、周
    廷水、黃漢昌、劉進先等人經臺灣苗栗地方法院判處之罪刑
    ，及被告係受傅麟斯指示、參與之動機、程度、事後坦承犯
    行之態度等一切情狀，量處如主文所示之刑。公訴意旨認被
    告甲○○與同案被告傅麟斯、黃士哲、劉峻偉、張惟勛、林
    志豪等人係自96年初起至96年11月22日止，為勇盟砂石場圍
    事把風以逃避警方查緝。惟被告所為，既犯結夥三人以上竊
    盜罪，自應以勇盟砂石場實際盜採砂石之時間為準。惟臺灣
    苗栗地方法院97年度易字第791號及臺灣高等法院臺中分院
    97 年度上易字第2163號等確定判決所認定之事實，李國隆
    、胡炳宏、莊金均、樂健中、周廷水、黃漢昌、劉進先等人
    盜採砂石之時間，係自96年10月1日起至96年11月22日為止
    。且查無其等有自96年初起至96年9月30日止之盜採砂石犯
    行，是公訴意旨所述被告甲○○於此期間之共同犯行，自無
    從證明。惟依前述，本案盜採砂石具有接續犯之實質上一罪
    之關係，爰不另為無罪之諭知，附此敘明。
  (三)犯罪事實三部分，被告所為係犯刑法第302條第1項之非法剝
    奪他人行動自由罪。其與被告黃士哲、張惟勛、陳俞伸及綽
    號「阿凱」之成年男子間，有犯意聯絡及行為分擔，應依刑
    法第28條規定，論以共同正犯。又妨害自由罪，並非以傷人
    為當然之手段，若行為人另具有傷害故意，且發生傷害結果
    ，自應成立傷害罪名，如經合法告訴，即應負傷害罪責（最
    高法院94年度台上字第4781號、93年度台上字第3412號判決
    意旨參照）。查被告等人為使戊○○交出不利於甲○○之錄
    音帶，在「艾曼尼護膚店」內毆打戊○○致受有左脛骨骨折
    傷害之行為，以及其等將戊○○自該店押往臺中縣新社鄉○
    ○街○段366號後，繼續對戊○○之毆打行為，均非在剝奪戊
    ○○行動自由中所使用之當然手段，自應成立傷害罪，惟此
    部分未據被害人戊○○告訴，被告當不負共同傷害罪責。另
    被告等人為使戊○○交出錄音帶，以非法方法剝奪戊○○之
    行動自由，經交出後始將戊○○釋放，故被告等人以此強暴
    、脅迫使戊○○行此無義務之事，應為剝奪戊○○行動自由
    之高度行為所吸收，不再論以刑法第304條之強制罪（最高
    法院92年度臺上字第6560號判決參照）。又被告等人於剝奪
    戊○○行動自由繼續中所為之恐嚇行為，縱其所為合於刑法
    第305條恐嚇危害安全之情形，仍應視為剝奪行動自由之部
    分行為，不另構成該條之罪，亦有最高法院74年度臺上字第
    3404號判例可資參酌，均附此說明如上。爰審酌被告甲○○
    因與被害人戊○○間另有他案之犯嫌，為取回不利於己之證
    據，夥同黃士哲、陳俞伸、張惟勛及綽號「阿凱」之成年男
    子而有前述犯行，以被害人戊○○所受傷勢觀察，足見甲○
    ○之手段甚為殘虐，惟念被告甲○○始終坦認犯行，尚知悔
    悟等一切情狀，量處如主文所示之刑。
  (四)關於犯罪事實四部分，按修正前廢棄物清理法第22條第2項
    第3款（即現行法第46條第1項第3款）所稱「未經主管機關
    許可，提供土地堆置廢棄物者」，依其文義觀察，固係以提
    供土地者為處罰對象，然該條款所欲規範者應在於未經主管
    機關許可，提供土地堆置廢棄物之行為，而非側重於土地究
    屬何人所有、是否有權使用，亦不問提供土地係供自己或他
    人堆置廢棄物。是凡以自己所有之土地，或有權使用（如借
    用、租用等）、無權占用之他人土地，以供自己或他人堆置
    廢棄物之行為，均有上開條款之適用，有最高法院95年度台
    上字第3325號判決意旨參照。被告甲○○與傅麟斯未經土地
    管理權人國有財產局或使用權人之同意或授權，提供上開土
    地供姚永良、林文洲等人棄置重金屬「鉻」濃度足以影響人
    體健康或污染環境之廢棄物。故被告甲○○所為，係犯廢棄
    物清理法第46條第1款之任意棄置有害事業廢棄物及同條第3
    款之未經許可，提供土地堆置廢棄物罪。被告甲○○就此犯
    行與傅麟斯之間，有犯意聯絡及行為分擔，為共同正犯。又
    棄置有害廢棄物及提供土地堆置廢棄物之犯行，在廢棄物未
    清除以前，犯罪行為仍屬繼續狀態中，所謂棄置或堆置廢棄
    物，本身即隱含多數行為，而被告甲○○與傅麟斯設置所謂
    土尾場，供人傾倒廢土，雖反覆多次為之，但基本犯意僅有
    一個，應論以實質一罪。其以一行為觸犯前開2罪，為想像
    競合犯，應從一重即以任意棄置有害事業廢棄物罪處斷。爰
    審酌被告甲○○以他人之土地經營土尾場，供姚永良、林文
    洲等棄置含有重金屬鉻之有害事業廢棄物，其毒性、危險性
    足以影響人體健康或污染環境，甚至有禍延子孫之可能，惡
    性非輕，惟衡之本案傅麟斯係隱身幕後主導全局之「影武者
    」，被告甲○○充其量僅屬在現場跑腿、聯繫之小弟而已，
    且事後坦承犯行，該土尾場於97年4月16日即遭查獲，經營
    之時間約僅月餘，被告甲○○並非有害事業廢棄物之源頭等
    一切情狀，量處如主文所示之刑。
  (五)被告所犯以上各罪，依刑法第51條第5款規定併定其如主文
    所示之應執行之刑。
四、據上論斷，應依刑事訴訟法第299條第1項前段，刑法第11條
    、第28條、第277條第1項、302條第1項、第321條第1項第4
    款、第354條、第55條、第51條第5款，廢棄物清理法第46條
    第1款、第3款，刑法施行法第1條之1、中華民國九十六年罪
    犯減刑條例第2條第1項第3款、第7條、第11條，判決如主文
    。
中    華    民    國    99    年    6     月    25    日
                  刑事第七庭         法 官  王邁揚
以上正本證明與原本無異。
如不服本判決應於收受判決後10日內向本院提出上訴書狀，並應
敘述具體理由；其未敘述上訴理由者，應於上訴期間屆滿後20日
內向本院補提理由書（均須按他造當事人之人數附繕本）「切勿
逕送上級法院」。
                                     書記官  黃雅青
中    華    民    國    99    年    6     月    25    日
附錄論罪科刑法條全文
刑法第277條第1項
傷害人之身體或健康者，處 3 年以下有期徒刑、拘役或 1 千元
以下罰金。
刑法第302條第1項
私行拘禁或以其他非法方法，剝奪人之行動自由者，處 5 年以
下有期徒刑、拘役或 3 百元以下罰金。
刑法第321條第1項第4款
犯竊盜罪而有左列情形之一者，處 6 月以上、 5 年以下有期徒
刑：
四、結夥三人以上而犯之者。
刑法第354條
毀棄、損壞前二條以外之他人之物或致令不堪用，足以生損害於
公眾或他人者，處 2 年以下有期徒刑、拘役或 5 百元以下罰金
廢棄物清理法第46條
有下列情形之一者，處 1 年以上 5 年以下有期徒刑，得併科新
臺幣 3 百萬元以下罰金：
一、任意棄置有害事業廢棄物。
    理或再利用廢棄物，致污染環境。
三、未經主管機關許可，提供土地回填、堆置廢棄物。

司法院資訊處製作；財團法人民間司法改革基金會備份。
